

Desarrollador de Software Eduardo O. Luna Silva

M eolunas@gmail.com (€) +57 311 2670016



LinkedIn

@eolunas



Github





Habilidades

Lenguajes Front-end:

HTML5, CSS3, JavaScript (ES6+), Typescript.

Lenguajes Back-end:

JavaScript, Java, Phyton, C#.

Framework y bibliotecas:

React.js, Bootstrap, Tailwind-CSS, React-router-dom, axios.

Bases de datos:

SQL: MySQL, SQL Server. NoSQL: MongoDB.

Herramientas y entornos:

Visual Studio Code, Github deploy, npm, Webpack, Vite.js, Node.js.

Diseño responsivo:

Media queries, Flexbox, CSS Grid.

Control de versiones:

Git y GitHub, Azure devops, Git flow.

Pruebas y Depuración:

Pruebas unitarias con Jest, Depuración de Chrome DevTools, React developer Tools.

Interfaces de Usuario (UI/UX):

Figma.

Otros conocimientos:

AJAX, RESTful APIs (consumo y creación), metodologías ágiles.

Idiomas

Español | Nativo Ingles | Advanced - CEFR C1

Sobre mi

Soy Ingeniero Mecatrónico con sólida formación en desarrollo y gran pasión por el aprendizaje continuo. Cuento con conocimientos en diversos lenguajes de Back-End, Front-End y bases de datos. Mi enfoque principal es mejorar la experiencia del usuario, diseñando interfaces atractivas, intuitivas y confiables, así mismo, con una comunicación estable con la lógica de negocio. Gracias a mi versatilidad en diversas tecnologías, tengo la capacidad de colaborar eficazmente en equipos multidisciplinarios para lograr el éxito. Estoy siempre listo para asumir nuevos desafíos y contribuir a proyectos innovadores y disruptivos.

Educación

- Certified tech developer Mar 2023 en curso Carrera técnica diseñada por Mercado Libre y Globant junto a Digital House.
- Diploma machine learning and data science Sep 2020 - Dic 2020 Universidad Nacional de Colombia
- Ingeniería mecatrónica Feb 2011 Ago 2016 Universidad Nacional de Colombia

Experiencia Profesional

Profesional lider IT Mar 2024 - actualidad

Corparques - Mundo Aventura | Bogotá D.C., Colombia Desarrollador fullstack en sistema Core, POS, integración de creditos externos, perifricos como lectores, impresoras, datafonos. azure devops, .NET C#, JavaScript.

Programador Freelance Jun 2021 - Feb2024

Freelance | Bogotá D.C., Colombia

Consultoria en ingeniería, prototipos e impresión 3D, creación de aplicaciones y sitios web según requerimientos.

Gerente de ingeniería electrónica May 2019 - Feb 2021

VC999 Packaging Systems Colombia S.A.S. | Bogotá D.C., Colombia

Líder técnico, diseñador y director del equipo de programación, encargado del desarrollo de interfaces de usuario, lógica de funcionamiento de maquinaria y sistemas de gestión.

Ingeniero de proyectos Feb 2017 - May 2019

VC999 Packaging Systems Colombia S.A.S. | Bogotá D.C., Colombia

Desarrollador encargado de la programación, implementación y puesta en marcha de los equipos, así como del diseño de prototipos y soluciones de empaque.

Ingeniero Junior Mar 2016 - Ene 2017

Teppack Colombia LTDA | Bogotá D.C., Colombia

Ingeniero multidisciplinario encargado de dar soporte a las áreas mecánica y electrónica